臺灣臺中地方法院刑事判決　　　　　　　　　　　　九十三年度訴字第二六二號
　　公　訴　人　臺灣臺中地方法院檢察署檢察官
　　被　　　告　乙○○
右列被告因違反毒品危害防制條例案件，經檢察官提起公訴（九十三年度毒偵字第三
五二三號），被告就被訴事實為有罪之陳述，經本院合議庭裁定由受命法官獨任進行
簡式審判程序，本院判決如左：
    主  文
乙○○連續施用第一級毒品，處有期徒刑玖月，第一級毒品海洛因壹包（驗後淨重：
零點貳肆公克）沒收銷燬之，白糖粉壹包（驗後淨重：零點壹肆公克）、注射針筒壹
支、夾鏈袋貳只均沒收；又施用第二級毒品，處有期徒刑肆月，第二級毒品安非他命
壹包（含袋重：壹點壹公克）沒收銷燬之。應執行有期徒刑壹年，第一級毒品海洛因
壹包（驗後淨重：零點貳肆公克）、第二級毒品安非他命壹包（含袋重：壹點壹公克
）沒收銷燬之，白糖粉壹包（驗後淨重：零點壹肆公克）、注射針筒壹支、夾鏈袋貳
只均沒收。
    事  實
一、乙○○曾因施用毒品案件，經本院裁定送觀察、勒戒，認無繼續施用毒品傾向，
    經臺灣臺中地方法院檢察署檢察官於民國八十九年六月二十九日以八十九年度毒
    偵字第四一八五號不起訴處分，並於八十九年六月三十日執行完畢釋放。詎仍不
    知戒絕，於觀察勒戒執行完畢釋放後五年內，竟基於施用第一級毒品之概括犯意
    ，自九十三年二月間某日起至九十三年九月六日上午八時許止，在臺中縣太平市
    活動中心廁所、臺中縣太平市土地公廟等處所，以將海洛因加入白糖粉稀釋，再
    以注射針筒注射之方式，連續施用第一級毒品海洛因多次，施用頻率約一天二次
    ；另基於施用第二級毒品之犯意，於九十三年九月六日凌晨一時、二時許，在不
    詳處所，以將安非他命放入玻璃試管燒烤加熱產生煙霧吸食之方式，施用第二級
    毒品安非他一次。嗣為警於九十三年九月六日上午九時許，在臺中縣太平市○○
    路一○三巷五十號前馬路旁查獲，扣得其所有之第一級毒品海洛因一包（驗後淨
    重：○點二四公克）、第二級毒品安非他命一包（含袋重：一點一公克），及其
    所有供施用海洛因用之白糖粉一包（驗後淨重：○點一四公克）、注射針筒一支
    、夾鏈袋二只。
二、案經臺中縣警察局霧峰分局報告臺灣臺中地方法院檢察署檢察官偵查起訴。
    理  由
一、右揭事實，業據被告乙○○於本院審理時坦承不諱，且被告為警查獲後，經採集
    其尿液送驗結果分別呈嗎啡及安非他命陽性反應，有中山醫學大學附設醫院藥物
    濫用檢測中心尿液檢驗報告書一紙在卷足稽（偵卷第四十三頁），又扣案之白色
    粉末一包（驗後淨重：○點二四公克）經送法務部調查局鑑驗之結果，含有第一
    級毒品海洛因之成分，此亦有法務部調查局鑑定通知書一紙（本院卷第十三頁）
    在卷可稽，並有扣案之第二級毒品安非他命一包（含袋重：一點一公克）及施用
    毒品所用之白糖粉一包（驗後淨重：○點一四公克）、注射針筒一支、夾鏈袋二
    只，足認被告自白與事實相符。本案事證明確，被告犯行堪以認定。
二、查被告前因施用毒品案件，經本院裁定送觀察、勒戒，認無繼續施用毒品傾向，
    經臺灣臺中地方法院檢察署檢察官於八十九年六月二十九日以八十九年度毒偵字
    第四一八五號不起訴，並於八十九年六月三十日執行完畢釋放等情，此有臺灣臺
    中地方法院檢察署刑案資料查註紀錄表及全國施用毒品案件紀錄表在卷可稽，被
    告於觀察勒戒執行完畢釋放後五年內，再犯本案施用毒品案件，依毒品危害防制
    條例第二十條第三項之規定，自應依法論科。
三、核被告所為，係犯毒品危害防制條例第十條第一項、第二項之施用第一級、第二
    級毒品罪。其於施用毒品前後持有第一級毒品、第二級毒品之低度行為，均為施
    用之高度行為所吸收，不另論罪。被告先後多次施用第一級毒品海洛因犯行，時
    間緊接，犯罪構成要件相同，顯係基於概括犯意為之，應依連續犯之規定論以一
    罪，並加重其刑。又被告所犯前開二罪間，犯意各別，罪名不同，應予分論併罰
    。爰審酌被告施用毒品除戕害自身健康外，併對社會秩序產生不良影響，及其施
    用海洛因、安非他命之期間與次數，暨犯罪後坦承罪行，態度良好等一切情狀，
    分別量處如主文所示之刑，並定其應執行之刑。扣案之第一級毒品海洛因一包（
    驗後淨重：○點二四公克）及第二級毒品安非他命一包（含袋重：一點一公克）
    ，均為毒品，爰依毒品危害防制條例第十八條第一項前段之規定，宣告沒收銷燬
    之。另白糖粉一包（驗後淨重：○點一四公克）、注射針筒一支、夾鏈袋二只為
    被告所有，供本案施用第一級毒品海洛因所用之物，業據被告供承在卷，應依刑
    法第三十八條第一項第二款之規定，宣告沒收。
據上論斷，應依刑事訴訟法第二百七十三條之一第一項、第二百九十九條第一項前段
，毒品危害防制條例第十條第一項、第二項、第十八條第一項前段，刑法第十一條、
第五十六條、第五十一條第五款、第三十八條第一項第二款，判決如主文。
本案經檢察官甲○○到庭執行職務。
中      華      民      國    九十四    年      二      月     十八     日
                                臺灣臺中地方法院刑事第十四庭
                                    法  官  劉  逸  成
右正本證明與原本無異。
如不服本判決，應於送達後十日內向本院提出上訴狀（須附繕本），上訴於臺灣高等
法院臺中分院。
                                    書記官
中      華      民      國     九十四  年       二     月      十八     日
附錄論罪科刑法條
毒品危害防制條例第十條
施用第一級毒品者，處六月以上五年以下有期徒刑。
施用第二級毒品者，處三年以下有期徒刑。
